【裁判字號】    97,訴,228
【裁判日期】    970229
【裁判案由】    毒品危害防制條例
【裁判全文】
臺灣高雄地方法院刑事判決               97年度訴字第228號
公  訴  人  臺灣高雄地方法院檢察署檢察官
被      告  甲○○
上列被告因毒品危害防制條例案件，經檢察官提起公訴（96年度
毒偵字第9880號），被告於準備程序中就被訴事實為有罪之陳述
，經本院告知簡式審判程序之旨，並聽取被告與公訴人之意見後
，本院合議庭裁定由受命法官獨任進行簡式審判程序，判決如下
：
    主  文
甲○○施用第一級毒品，累犯，處有期徒刑拾月。扣案已使用之
注射針筒壹支、塑膠剷壹支、海洛因殘渣袋壹只均沒收銷燬之。
    事  實
一、甲○○前因施用毒品，經本院以88年度毒聲字第4296號裁定
    送觀察、勒戒後，認有繼續施用毒品之傾向，再經本院以88
    年度毒聲字第5166號裁定送強制戒治，嗣經停止戒治，又經
    本院以89年度毒聲字第2970號撤銷停止戒治，於民國90年2
    月3 日，因強制戒治執行完畢而釋放，並經臺灣高雄地方法
    院檢察署檢察官以90年度戒毒偵字第283 號處分書為不起訴
    處分確定。嗣又因施用毒品及竊盜罪，分別經本院以94年度
    訴字第981 號、94年度簡上字第62號判處有期徒刑9 月、2
    年，經定應執行刑2 年8 月，而於96年7 月31日因減刑並縮
    短刑期執行完畢。詎其不知悔改，於96年10月28日上午9 時
    30分許，在高雄縣梓官鄉○○村○○路434 巷8 號前，基於
    施用第一級毒品海洛因之犯意，以注射之方式施用第一級海
    洛因1 次，嗣於同日下午10時30分許，為警於該處盤查，扣
    得已使用之注射針筒、塑膠剷各1 支及海洛因殘渣袋1 只，
    並經甲○○同意採尿送驗而呈嗎啡、可待因陽性反應，始悉
    上情。
二、案經高雄縣政府警察局岡山分局報告臺灣高雄地方法院檢察
    署檢察官偵查起訴。
    理  由
一、訊據被告甲○○對於前開犯罪事實坦承不諱，並有臺灣檢驗
    科技股份有限公司96年11月8 日KH2007A0000000號濫用藥物
    尿液檢驗報告、高雄縣政府警察局岡山分局赤崁派出所毒品
    案件嫌犯尿液採證檢驗對照表、照片2 張在卷可稽，此外復
    有扣案之注射針筒、塑膠剷各1 支及海洛因殘渣袋可資佐證
    ，足見被告前開任意性自白與事實相符，被告犯行堪予認定
    ，應依法論罪科刑。
二、被告前因施用毒品案件，經本院以88年度毒聲字第4296號裁
    定送觀察、勒戒，因認有繼續施用毒品之傾向，再經本院以
    88年度毒聲字第5166號裁定送強制戒治，嗣經停止戒治，又
    經本院以89年度毒聲字第2970號撤銷停止戒治，於90年2 月
    3 日方因強制戒治執行完畢而釋放；後又因施用毒品，經本
    院以94年度訴字第981 號判刑，是被告於「初犯」經觀察、
    勒戒、強制戒治後，曾於5 年內再犯，經依法追訴處罰，本
    案已屬3 犯以上，與毒品危害防制條例第20條第3 項「五年
    後再犯」之情形有別，且因已於「五年內再犯」，顯見其再
    犯率甚高，原實施觀察、勒戒或強制戒治，已無法收其實效
    ，而無五年戒斷期之存在，自無再經觀察、勒戒及強制戒治
    之必要（最高法院95年度臺非字第59號判決參照），檢察官
    逕行起訴，即無不合。而海洛因為毒品危害防制條例第2 條
    第2 項第1 款規定之第一級毒品，是核被告所為，係犯毒品
    危害防制條例第10條第1 項施用第一級毒品罪。被告持有第
    一級毒品後，進而施用，其持有之低度行為應被施用高度行
    為所吸收，不另論其持有毒品罪。而被告曾因施用毒品及竊
    盜罪，分別經本院以94年度訴字第981 號、94年度簡上字第
    62 號 判處有期徒刑9 月、2 年，經定應執行刑2 年8 月，
    而於96年7 月31日因減刑並縮短刑期執行完畢，此有臺灣高
    等法院被告前案紀錄表在卷可佐，其於徒刑執行完畢5 年之
    內故意再犯本件有期徒刑以上之罪，為累犯，應依法加重其
    刑。爰審酌被告甫因減刑出獄，即再犯本件犯行，顯見其不
    知珍惜減刑所給予改過遷善之機會，其施用毒品不僅戕害自
    身身心健康，亦造成社會治安之隱憂，及其犯後坦承犯罪等
    一切情狀，量處如主文所示之刑。至於扣案之注射針筒、塑
    膠剷各1 支與殘餘粉末之包裝袋，其上均殘留有無法析離之
    第一級毒品海洛因，此有高雄醫學大學附設中和紀念醫院
    0000-000、234 、235 號檢驗報告可參，是均應依毒品危害
    防制條例第18條第1 項前段諭知沒收銷燬之，併此敘明。
據上論斷，應依刑事訴訟法第273 條之1 第1 項、第284 條之1
、第299 條第1 項前段，毒品危害防制條例第10條第1 項、第18
條第1項前段，刑法第11條、第47條第1項，判決如主文。
本案經檢察官廖聖民到庭執行職務。
中    華    民    國    97    年    2     月    29    日
                  刑事第三庭    法  官  蔡書瑜
以上正本證明與原本無異。
如不服本判決應於收受本判決後10日內向本院提出上訴書狀，並
應敘述具體理由，如未敘述上訴理由者，應於上訴期間屆滿後20
日內補提理由書狀於本院（均須按他造當事人之人數附繕本）「
切勿逕送上級法院」。
中    華    民    國    97    年    3     月     3    日
                                書記官  邱靜銘
附錄法條：
毒品危害防制條例第10條
施用第一級毒品者，處 6 月以上 5 年以下有期徒刑。
施用第二級毒品者，處 3 年以下有期徒刑。


司法院資訊處製作；財團法人民間司法改革基金會備份。
